【裁判字號】    97,消債更,1118
【裁判日期】    971218
【裁判案由】    聲請更生程序
【裁判全文】
臺灣高雄地方法院民事裁定          97年度消債更字第1118號
聲  請  人  乙○○
即債務人
代  理  人  甲○○律師
上列當事人因消費者債務清理事件聲請更生，本院裁定如下：
    主  文
債務人乙○○自中華民國九十七年十二月十八日十七時起開始更
生程序。
命司法事務官進行本件更生程序。
    理  由
一、按法院開始更生程序之裁定，應載明其年、月、日、時，並
    即時發生效力。次按法院裁定開始更生或清算程序後，得命
    司法事務官進行更生或清算程序，必要時得選任律師、會計
    師或其他適當之自然人或法人一人為監督人或管理人。消費
    者債務清理條例第45條第1 項、第16條第1 項分別定有明文
    。
二、聲請意旨略以：聲請人有不能清償債務情事，前於民國95年
    5 月間依中華民國銀行公會會員辦理消費金融案件無擔保債
    務協商機制規定，與各參與協商之無擔保債權銀行簽立協議
    書，約定聲請人應自95年5 月起，分120 期，零利率，於每
    月10日清償新台幣（下同）29,024元，然因當時高雄銀行未
    參與該95年協商，聲請人除上開協商款外，每月另需支出償
    還高雄銀行之款項3,000 元，並因擔任連帶保證人之保證債
    務而自95年8 月起至97年2 月止遭法院每月強制扣薪13,300
    元，加上聲請人個人基本生活必要費用及離婚後依約應獨立
    負擔之次子王振庭扶養費用，暨每月應負擔之房屋租金5,00
    0 元，早已超出聲請人擔任高雄市小港區公所里幹事乙職之
    每月平均所得，期間端賴聲請人之妹協助始能免於毀諾，詎
    聲請人於97年5 月又因前擔任昇馳實業有限公司之保證人而
    遭新裕資產管理股份有限公司（台東區中小企業銀行債權轉
    讓）向法院聲請強制執行，並自97年6 月起每月扣薪13,300
    元，而聲請人之妹因遭逢婚變，已無力再協助聲請人，聲請
    人不得以始於97年6 月份毀諾，此實係因客觀上不可歸責於
    己之事由，致無法繼續履行上開協商條件。且聲請人確有繳
    款之誠意，曾向最大債權銀行申請前置協商，期能獲得協商
    之機會，但遭退件，又聲請人無擔保或無優先權之債務總額
    未逾1,200 萬元，復未經法院裁定開始清算程序或宣告破產
    ，爰依法聲請更生等語。
三、聲請人前開主張，業據其提出協議書暨無擔保債務還款計劃
    、財產及收入狀況說明書、債權人清冊、財團法人金融聯合
    徵信中心信用報告、前置協商退件通知、聲請人及受扶養人
    95、96年度綜合所得稅各類所得資料清單暨財產歸屬資料清
    單、公教保險繳費證明、薪資單、戶籍謄本、家族系統表、
    離婚協議書、高雄地方法院執行命令、高雄銀行協商轉帳存
    摺影本、租賃契約書等件在卷為憑（見本院卷第46至48頁、
    第8 至13頁、第22至28頁、第29至33頁、第45頁、第14至15
    頁、第9 頁、第103 至113 頁、第97頁、第16至21頁、第11
    4 至115 頁、第102 頁、第72頁、第82頁、第84至96頁、第
    134 頁）。是聲請人確因遭本院以97司執天字第32745 號執
    行命令，自97年6 月起強制扣薪3 分之1 ，致無法繼續履行
    協商而於97年6 月毀諾，且曾向最大債權銀行申請前置協商
    遭退件，實有不能清償之情事，復查無債務人有消費者債務
    清理條例第6 條第3 項、第8 條或第46條各款所定駁回更生
    聲請之事由存在，則債務人聲請更生，應屬有據，並依上開
    規定命司法事務官進行本件更生程序，爰裁定如主文。
中    華    民    國    97    年    12    月    18    日
                  民事第三庭  法  官  劉惠娟
上為正本係照原本作成
本件不得抗告
本裁定已於97年12月18日17時公告。
中    華    民    國    97    年    12    月    18    日
                              書記官  王高山


司法院資訊處製作；財團法人民間司法改革基金會備份。
